臺灣臺中地方法院刑事判決
110年度訴字第2432號
公  訴  人  臺灣臺中地方檢察署檢察官
被      告  楊佳奇



選任辯護人  林群哲律師
上列被告因違反毒品危害防制條例案件，經檢察官提起公訴（11
0年度偵字第37023號、第41440號），本院判決如下：
    主    文
乙○○共同犯販賣第三級毒品而混合二種以上之毒品罪，處有期徒
刑參年捌月；又共同犯販賣第三級毒品罪，處有期徒刑參年玖月
；又共同犯販賣第三級毒品未遂罪，處有期徒刑貳年肆月。應執
行有期徒刑肆年貳月。扣案如附表編號1至5所示之物均沒收。未
扣案之犯罪所得現金新臺幣伍佰元，沒收之，於全部或一部不能
沒收或不宜執行沒收時，追徵其價額。
    犯罪事實
一、乙○○明知愷他命、3,4-亞甲基雙氧苯基乙基胺丁酮、4-甲基
    乙基卡西酮、4-甲基甲基卡西酮、甲基-N,N-二甲基卡西酮
    均係毒品危害防制條例第2條第2項第3款列管之第三級毒品
    ，依法不得持有、販賣，仍：
　㈠與微信暱稱「A黃小明」之成年人基於共同意圖營利而販賣第
    三級毒品而混合二種以上毒品之犯意聯絡，由微信暱稱「A
    黃小明」之成年人於民國110年9月15日12時許，以微信通訊
    軟體與林世偉聯繫並聯絡交易數量、金額、時間及地點後，
    再由乙○○駕駛車牌號碼0000-00號自用小客車於同日12時30
    分許，前往約定之臺中市南區正義街一帶與林世偉見面，並
    交付標示「PATEK PHILIPPE」白色包裝，內含混合3,4-亞甲
    基雙氧苯基乙基胺丁酮、4-甲基乙基卡西酮、4-甲基甲基卡
    西酮、甲基-N,N-二甲基卡西酮之第三級毒品成分之毒咖啡
    包3包予林世偉，林世偉並支付價金新臺幣（下同）1,800元
    予乙○○而完成交易，乙○○因此獲得500元之報酬，所餘1,300
    元則交予「A黃小明」。
　㈡與微信暱稱「A旺旺仙貝」之成年人基於共同意圖營利而販賣
    第三級毒品之犯意聯絡，先由微信暱稱「A旺旺仙貝」之成
    年人以通訊軟體微信發送暗示販賣愷他命之廣告訊息，並聯
    絡交易對象、數量、金額、時間及地點後，由乙○○出面交付
    毒品並收取價金。於110年11月3日12時56分許，蕭育麟以微
    信通訊軟體與暱稱「A旺旺仙貝」之成年人聯繫並聯絡交易
    數量、金額、時間及地點後，由乙○○駕駛車牌號碼0000-00
    號自用小客車於同日13時20分許前往臺中市○○區○○○道0段00
    00號臺中榮民總醫院3號門前與蕭育麟見面，並交付重量約4
    公克之第三級毒品愷他命1包予蕭育麟，蕭育麟並支付價金7
    ,000元予乙○○而完成交易，乙○○因此獲得7,000元之報酬。
　㈢嗣於110年9月15日12時50分許，林世偉經警攔查，扣得甫向
    乙○○購得之毒咖啡包3包。另於110年11月3日13時20分許，
    蕭育麟遭警方盤查後，扣得甫向乙○○購得之愷他命1包，其
    並主動配合警方於110年11月4日16時50分前之某時許，以通
    訊軟體微信與暱稱「A旺旺仙貝」之成年人聯繫，佯裝欲向
    其購買7,000元之第三級毒品愷他命4公克，並相約於該日16
    時50分許，在臺中市○○區○○○街00號前交易。乙○○即駕駛車
    牌號碼0000-00號自小客車至上開地點進行交易之際，為警
    當場查獲而未得逞，並經警扣得如附表所示之物。
二、案經臺灣臺中地方檢察署檢察官指揮臺中市政府警察局第五
    分局偵查後起訴。
    理    由
壹、證據能力部分：
、按被告以外之人於審判外之陳述，雖不符刑事訴訟法第159條
    之1至第159條之4之規定，而經當事人於審判程序同意作為
    證據，法院審酌該言詞陳述或書面陳述作成時之情況，認為
    適當者，亦得為證據；又當事人、代理人或辯護人於法院調
    查證據時，知有第159條第1項不得為證據之情形，而未於言
    詞辯論終結前聲明異議者，視為有前項之同意，刑事訴訟法
    第159條之5定有明文。經查，本判決以下所引用被告乙○○以
    外之人於審判外之言詞或書面陳述，對被告而言，性質上均
    屬傳聞證據，惟被告已知悉有刑事訴訟法第159條第1項之情
    形，並與其辯護人均同意該等證據有證據能力（本院卷第10
    3頁），本院審酌上開證據作成時之情況，尚無違法取證或
    不當之情形，復與本案之待證事實間具有相當之關聯性，以
    之作為證據應屬適當，揆諸上開規定，應認有證據能力。
、傳聞法則乃對於被告以外之人於審判外之言詞或書面陳述而
    為之規範。本判決以下引用之非供述證據，無刑事訴訟法第
    159 條第1 項規定傳聞法則之適用，因與本案待證事實具有
    關聯性，且無證據證明係公務員違法取得之物，依法自得作
    為證據。
貳、實體部分：
一、認定犯罪事實所憑之證據及理由：
  ㈠上開犯罪事實，業據被告於偵訊、審理時坦承不諱（偵37023
    卷第233至235頁、本院卷第136至138頁），核與證人林世偉
    於警詢、證人蕭育麟於警詢、偵訊之證述（他卷第17至23、
    127至128頁、偵37023號卷第29至37、50至52頁）相符，並
    有偵查報告(含6319-NC自小客車車行記錄)、臺中市政府警
    察局第五分局扣押筆錄暨扣押物品目錄表（受執行人林世偉
    ）、搜索現場照片、毒咖啡包秤重暨檢驗照片、持用手機內
    通話紀錄翻拍照片、持用手機內微信暱稱「A黃小明安安」
    個人資料翻拍照片、車輛詳細資料報表（車號0000-00號自
    小客車、車號000-0000號自小客車、車號0000-00號自小客
    車）、指認犯罪嫌疑人紀錄表、臺中市政府警察局第五分局
    扣押筆錄暨扣押物品目錄表（受執行人蕭育麟）、密錄器錄
    影畫面擷圖、搜索現場照片、毒品秤重暨檢驗照片、持用手
    機內手機序號、通話紀錄翻拍照片、持用手機內微信暱稱「
    A黃小明」、「A旺旺仙貝」個人資料翻拍照片、證人蕭育麟
    與微信暱稱「A黃小明」、「A旺旺仙貝」間對話紀錄、臺中
    市政府警察局第五分局松安派出所偵辦毒品案件被告手機通
    聯記錄表、衛生福利部草屯療養院110年10月6日草療鑑字第
    1101000013號鑑驗書、110年10月20日草療鑑字第110100004
    1號鑑驗書、110年11月5日草療鑑字第1101100163號鑑驗書
    、臺中市政府警察局第五分局搜索扣押筆錄暨扣押物品目錄
    表（受執行人：乙○○）、證人蕭育麟與微信暱稱「A旺旺仙
    貝」間對話紀錄、110年11月4日交易現場照片、被告乙○○扣
    押物照片、被告乙○○扣案毒品秤重暨檢驗照片、臺中市政府
    警察局第五分局扣押物品清單（臺灣臺中地方檢察署111年
    度保管字第32號、111年度安保字第10號)、扣押物照片、扣
    押物品清單（111年度院保字第152號、110年度院安保字第3
    3號）等件在卷可稽（他卷第5至13、27至33、37至43、47至
    49、73至85、99至113、133至135頁、偵37023號卷第55至59
    、91至99、175頁、偵41440號卷第89、93至97頁、本院卷第
    63、69至73、85至86、91、95頁），復有扣案如附表編號1
    至5所示等物為證。而扣案如附表編號1所示之花圖示彩色包
    裝毒咖啡包21包（驗前總淨重為68.2424公克），經衛生福
    利部草屯療養院（下稱草屯療養院）鑑驗，均檢出有4-甲基
    甲基卡西酮、甲基-N,N-二甲基卡西酮之第三級毒品成分；
    扣案如附表編號2所示之晶體7包（驗前總淨重為16.7060公
    克），經草屯療養院鑑驗，均檢出有愷他命之第三級毒品成
    分，有草屯療養院110年11月5日草療鑑字第1101100164號鑑
    驗書、110年11月24日草療鑑字第1101100165號鑑驗書在卷
    可佐（偵41440號卷第93至97頁），足認被告前開任意性自
    白與事實相符，堪以採信。
  ㈡按販賣毒品者，其主觀上須有營利之意圖，且客觀上有販賣
    之行為，即足構成，至於實際上是否已經獲利，則非所問（
    最高法院93年度台上字第1651號判決意旨參照）。我國查緝
    毒品之施用或販賣一向執法甚嚴，對於販賣毒品者尤科以重
    度刑責，又販賣毒品既係違法行為，當非可公然為之，亦無
    公定價格，且容易分裝並增減分量，而每次買賣之價量，可
    能隨時依雙方關係深淺、資力、需求量及對行情之認知、來
    源是否充裕、查緝是否嚴謹、購買者被查獲時供述購買對象
    之可能風險之評估等情形，而異其標準，非可一概而論，是
    販賣之利得，誠非固定，除非經行為人詳細供出各次所販賣
    之毒品之進價及售價，且數量俱臻明確外，實難查得其交易
    實情，且販賣毒品係重罪，且毒品量微價高，取得不易，若
    非有利可圖，一般人當無甘冒重度刑責而提供毒品給他人可
    能，是其販入之價格必較售出之價格低廉，而有從中賺取買
    賣價差或量差牟利之意圖及事實，應屬合理之認定，縱使販
    賣之人從價差或量差中牟利方式雖異，其意圖營利之非法販
    賣行為，均屬有償行為。查被告就犯罪事實㈠因出面交易毒
    咖啡包3包予林世偉獲得500元、就犯罪事實㈡出面交易愷他
    命1包予蕭育麟獲得7,000元等情，業據被告於本院訊問時自
    承在卷（本院卷第30頁），又被告就犯罪事實㈢共同販賣第
    三級毒品愷他命之犯行係屬重罪，被告出面交易毒品如無利
    可圖，被告當無甘冒觸犯刑罰之高度風險出面交易毒品，是
    被告主觀上顯均有營利之意圖而為共同販賣前開混合第三級
    毒品、第三級毒品之犯意，應堪認定。
  ㈢綜上所述，本案事證明確，被告上揭犯行均堪以認定，應依
    法論科。
二、論罪科刑：
　㈠核被告就犯罪事實㈠所為，係犯毒品危害防制條例第9條第3項
    、第4條第3項之販賣第三級毒品而混合二種以上之毒品罪；
    被告就犯罪事實㈡所為，係犯毒品危害防制條例第4條第3項
    之販賣第三級毒品罪。被告就犯罪事實㈠、㈡所示，販賣第三
    級毒品而混合二種以上之毒品、第三級毒品前，均無證據顯
    示其所持有之第三級毒品數量已達純質淨重5公克以上，是
    各該持有行為並不構成犯罪，自無以持有之低度行為應為販
    賣之高度行為所吸收之吸收關係存在；被告就犯罪事實㈢所
    為，係犯毒品危害防制條例第4條第6項、第3項之販賣第三
    級毒品未遂罪。被告販賣前同時持有如附表一編號1之毒咖
    啡包21包、編號2之愷他命7包，其中附表一編號2之第三級
    毒品愷他命，總純質淨重合計為12.8302公克，已達5公克以
    上，有草屯療養院110年11月24日草療鑑字第1101100165號
    鑑驗書在卷可稽（偵41440卷第95至97頁），其持有如附表
    一編號1至2所示之第三級毒品純質淨重5公克以上之低度行
    為，為販賣之高度行為所吸收，不另論罪。
　㈡被告與「A黃小明」之成年人就犯罪事實㈠犯罪之實行；被告
    與「A旺旺仙貝」之成年人就犯罪事實㈡、㈢犯罪之實行，分
    別均有犯意聯絡、行為分擔，均應論以共同正犯。
　㈢被告上開3次犯行間，犯意各別，行為互殊，應分論併罰。
　㈣刑之加重、減輕部分：
　⒈按犯前五條之罪而混合二種以上之毒品者，適用其中最高級
    別毒品之法定刑，並加重其刑至二分之一。毒品危害防制條
    例第9條第3項定有明文。就犯罪事實㈠部分，被告販賣之第
    三級毒品混合二種以上毒品，應依上揭規定，適用販賣第三
    級毒品之法定刑，並加重其刑。
　⒉按犯毒品危害防制條例第4條至第8條之罪於偵查及歷次審判
    中均自白者，減輕其刑。毒品危害防制條例第17條第2項定
    有明文。查被告於偵查及審理時均自白犯罪（偵37023號卷
    第233頁、本院卷第135至138頁），爰就犯罪事實㈠、㈡、㈢部
    分，均依前開規定，減輕其刑，並就其中犯罪事實㈠部分與
    前開加重事由依法先加後減之。
　⒊就犯罪事實㈢部分，被告意圖營利而著手於販賣第三級毒品，
    惟未發生販賣結果而未遂，應依刑法第25條第2 項規定，按
    既遂犯之刑，減輕其刑，並與前開減輕事由依法遞減之。
　㈤按刑法第59條所規定之酌量減輕其刑，係裁判上之減輕，必
    以犯罪之情狀顯可憫恕，認為科以最低度刑仍嫌過重者，始
    有其適用。如別有法定減輕之事由者，應優先適用法定減輕
    事由減輕其刑後，猶嫌過重時，方得為之（最高法院98年度
    台上字第6342號判決意旨參照）。辯護人雖為被告辯護稱：
    請求依刑法第59條減輕其刑等語。查被告本案所犯，已均得
    依毒品危害防制條例第17條第2項規定減輕其刑，就其中犯
    罪事實㈢部分並得依刑法第25條第2項遞減輕其刑，業如前述
    ，依法減輕、遞減輕其刑後，均難認有何量處最低本刑猶嫌
    過重之情堪憫恕情狀存在，辯護人前揭所辯，自難採認。
　㈥爰以行為人責任為基礎，審酌被告無視國家禁絕毒品之禁令
    ，而為本案犯行之犯罪手段、所生危害、犯罪動機及目的，
    暨其坦承犯行之犯後態度，兼衡其於本院審理自陳之智識程
    度、經歷、素行等一切情狀，分別量處如主文所示之刑。並
    參酌被告所犯各罪之犯罪類型、行為態樣、手段、動機、侵
    害法益種類及責任非難程度，而為整體評價後，定其應執行
    之刑如主文所示。
三、沒收：
　㈠按違禁物，不問屬於犯罪行為人與否，沒收之。刑法第38條
    第1 項定有明文。查扣案附表編號1之花圖示彩色包裝毒咖
    啡包21包（驗前總淨重68.2424公克），經草屯療養院抽樣1
    包鑑驗，檢出有4-甲基甲基卡西酮、甲基-N,N-二甲基卡西
    酮之第三級毒品成分；編號2之晶體7包（驗前總淨重16.706
    0公克），經草屯療養院抽樣1包鑑驗，檢出有愷他命之第三
    級毒品成分，有前開鑑定書等件在卷可佐，業如前述，是扣
    案之附表編號1至2，均屬違禁物，爰依前揭規定均宣告沒收
    之。
　㈡按犯第4條至第9條、第12條、第13條或第14條第1項、第2項
    之罪者，其供犯罪所用之物，不問屬於犯罪行為人與否，均
    沒收之。毒品危害防制條例第19條第1 項定有明文。查扣案
    附表編號3之IPHONE 7手機1支（IMEI：000000000000000，
    含SIM卡1張），係供被告本案犯行所用，業經被告於本院訊
    問時供承在卷（本院卷第30頁），應依毒品危害防制條例第
    19條第1項規定，予以宣告沒收。
　㈢按犯罪所得，屬於犯罪行為人者，沒收之；沒收，於全部或
    一部不能沒收或不宜執行沒收時，追徵其價額，刑法第38條
    之1 第1 項前段、第3 項定有明文。經查：
  ⒈被告於偵查供稱：扣案現金1萬6,800元裡面7,000元是我上次
    跟證人蕭育麟交易等語；於本院訊問時稱：扣案現金其中7,
    000元是販毒所得等語（偵37023號卷第206頁、本院卷第30
    頁）。是就扣案之現金7,000元（即附表編號4）為被告本案
    犯罪所得，應依刑法第38條之1 第1 項前段規定，宣告沒收
    。
  ⒉又被告就犯罪事實㈠部分，獲得500元報酬等情，業已認定如
    前，屬被告之犯罪所得，雖未扣案，仍應依刑法第38條之1
    第1項前段、第3項規定諭知沒收，於全部或一部不能沒收或
    不宜執行沒收時，追徵其價額。
  ㈣按毒品危害防制條例第19條第3項規定：「犯第4條至第9 條
    、第12條、第13條或第14條第1項、第2項之罪，有事實足以
    證明行為人所得支配之前2 項規定以外之財物或財產上利益
    ，係取自其他違法行為所得者，沒收之。」為擴大利得沒收
    規定。依其立法理由之說明：因毒品犯罪常具有暴利，且多
    具有集團性及常習性，考量司法實務上，對於查獲時無法證
    明與本次犯罪有關，但可能與其他違法行為有關聯且無合理
    來源之財產證明，如不能沒收，將使毒品防制成效難盡其功
    ，且縱耗盡司法資源仍未能調查得悉可能來源，而無法沒收
    ，產生犯罪誘因，而難以杜絕毒品犯罪行為。為彰顯我國對
    於毒品防制之重視，而有引進擴大沒收之必要。所謂擴大沒
    收，指就查獲被告本案違法行為時，亦發現被告有其他來源
    不明，而可能來自其他不明違法行為之不法所得，雖無法確
    定來自特定之違法行為，仍可沒收。因此，為杜絕毒品犯罪
    ，如查獲製造、運輸、販賣等毒品犯罪行為時，又查獲其他
    來源不明之不法財產時，爰參考洗錢防制法第18條第2 項規
    定、2017年7月1日施行之德國刑事財產剝奪改革法案針對刑
    法第73a條第4項及刑事訴訟法第437 條引入擴大沒收之立法
    意旨，增訂第3 項規定。另關於有事實足以證明被告財產違
    法來源，參考歐盟沒收指令（按全稱為「歐盟保全及沒收犯
    罪工具與犯罪所得之指令」）第5 條及其立法理由第21點意
    旨，法院在具體個案上綜合檢察官所提出之直接證據、間接
    證據或情況證據，依蓋然性權衡判斷，系爭財產實質上較可
    能源於其他任何違法行為時，即可沒收。而法院在認定財產
    係源於其他不明之違法行為時，所得參考之相關事實情況，
    例如行為人所得支配之財產價值與其合法之收入不成比例，
    亦可作為源於其他違法行為之認定基礎等旨。換言之，就來
    源不明犯行部分，不需為明確、特定的刑事不法犯行，只要
    有一定事證足認系爭不明財產是為了或產自某尚未具體、特
    定的不法犯行即可，是何具體犯罪則非所問，此與本案犯行
    的認定，必須達於確信之心證始可，尚有不同，且若仍採與
    本案犯行同樣的心證門檻，擴大利得沒收規定將成為具文。
    至於立法理由所稱之「蓋然性權衡判斷」，並非可一目瞭然
    的法律用語，法院就系爭不明財產是否源自犯罪行為，於認
    定時自應參酌立法理由之說明與舉例，就個案顯露的客觀具
    體情況、被告在本案的犯罪行為及方式、不明財產被查獲時
    的外在客觀情狀，及與被告財產及資力有關之事項，即被查
    獲的不明財產與被告合法收入是否成比例、被告是否尚有其
    他合法收入、被告的經濟狀況如何、被告對不明財產是否有
    合理解釋，暨所辯合法收入來源是否屬實等予以綜合判斷（
    最高法院110年度台上字第2231號判決意旨參照）。查被告
    於警詢供稱：扣案現金1萬6800元是我販毒所 得等語（偵37
    023號卷第23頁），又依被告本案以7,000元販賣第三級毒品
    愷他命4公克予證人蕭育麟計算，被告本案遭查扣之愷他命
    數量之驗前總淨重為16.7060公克，被告販賣所得約為2萬9,
    235元【計算式：（16.7060公克÷4公克）×7000元＝2萬9,235
    元，小數點以下不計入】，再加計被告遭查扣之附表編號1
    之毒咖啡包達21包，足見被告從事販賣毒品之所得非微，參
    以被告於本案犯行所分擔之角色為出面交易並收取購毒者支
    付之價金等情，予以綜合判斷後，本院認扣案如附表編號5
    之現金9,800元，已有事實足以證明係取自其他違法販毒行
    為所得，應依上開毒品危害防制條例第19條第3項規定予以
    宣告沒收。至被告雖於其後偵查、本院訊問時改稱：1萬6,8
    00元是我的，其中7,000元是販毒所得，其餘9,800元部分是
    我跑白牌車所得云云（本院卷第30頁），惟被告對其餘9,80
    0元之來源並未有合理解釋，且衡以上情，顯見其所辯不足
    以採信。
  ㈤至扣案如附表編號6之IPHONE X、IPHONE13 Pro手機各1支，
    雖為被告所有，惟無證據認與本案有關聯，爰不予宣告沒收
    。
參、不另為無罪諭知：
一、公訴意旨另以：被告就犯罪事實㈢所為同時觸犯毒品危害防
    制條例第9條第3項、第5條第3項之意圖販賣而持有第三級毒
    品而混合二種以上毒品罪嫌（附表編號1部分）、同條例第5
    條第3項之意圖販賣而持有第三級毒品罪（附表編號2部分）
    等語。
二、惟按行為人意圖營利而購入毒品後，在尚未尋找買主前，即
    為警查獲，既未對外銷售或行銷，難認其意圖營利而購入毒
    品之行為，與該罪之構成要件實現具有必要關聯性，即非屬
    著手販賣之行為，應僅成立意圖販賣而持有毒品罪（最高法
    法院109年度台上大字第4861號裁定意旨參照）；又按毒品
    危害防制條例之販賣毒品罪，依行為階段理論以觀，其發展
    階段依序為單純之非法持有，進階為意圖販賣而持有，再進
    而成販賣未遂，終至販賣既遂。立法者並針對其階段性之發
    展形態，分別設定各階段之犯罪構成要件及循序漸次加重之
    刑罰（單純持有第三級、第四級毒品則無刑罰規定），故有
    高度吸收低度之吸收關係存在，在處斷上，祇論以高度行為
    之罪名，其低度行為則被吸收，不另行論罪。惟販賣毒品行
    為並非必定循序發展，且其各階段行為本為不同之犯罪型態
    ，而有不同之法律評價，自當於上開各行為之間具有垂直關
    係者為限，始屬高、低度之階段行為，才有吸收關係可言，
    非可任意擴張其他同具持有關係之他罪犯行（最高法院110
    年度台上字第4903號判決意旨參照 ）。
三、查，被告先於警詢時供稱：「（扣案如附表編號1、2所示之
    ）毒咖啡包、愷他命是我有在施用，剩餘的我用來販賣的」
    等語（偵37023號卷第23頁），及於本院110年12月30日訊問
    時稱：當天我跟「蠟筆小新」買22包毒咖啡包，我拆開1 包
    ，因為太臭、沒有喝，就把它倒掉了。愷他命我是買7 小包
    ，我拿1 小包出來吸食，但沒有吸食完，然後我就把沒有吸
    食完的愷他命跟剩下的6 小包再一起分裝成8小包，賣掉1小
    包，剩下7小包等語（本院卷第29頁）。依此，被告初始係
    基於供自己施用之目的，而向「蠟筆小新」購入花圖示彩色
    包裝毒咖啡包22包及愷他命7包，且經被告施用花圖示彩色
    包裝毒咖啡包1包及部分愷他命（被告抽取1包供自己施用後
    ，再將未抽出施用之6包混合分裝成8小包，其中1包業已售
    予不詳人士），所餘毒咖啡包及愷他命即如附表編號1、2號
    所示，是被告向「蠟筆小新」購入毒咖啡包及愷他命之目的
    係供自己施用，而非基於營利意圖。況本案係購毒者蕭育麟
    主動以通訊軟體與暱稱「A旺旺仙貝」之人聯繫購毒事宜後
    ，被告與「A旺旺仙貝」始萌生販賣第三級毒品之犯意，亦
    非意圖營利而購入毒品後，在尚未找尋買主前而遭警方查獲
    ，而與意圖販賣而持有毒品罪之構成要件不符，自無論以意
    圖販賣而持有毒品罪之餘地。
四、綜上所述，公訴人所指出之證明方法，尚無從證明被告有何
    意圖販賣而持有第三級毒品而混合二種以上毒品、意圖販賣
    而持有第三級毒品罪嫌，此部分原應諭知無罪之判決，惟公
    訴人既認此部分與前揭論罪科刑之販賣第三級毒品未遂罪間
    ，具有想像競合犯之裁判上一罪之關係，爰不另為無罪之諭
    知，附此敘明。
據上論斷，應依刑事訴訟法第299 條第1 項前段，毒品危害防制
條例第9條第3項、第4 條第6 項、第3 項、第17條第2 項、第19
條第1項、第3項，刑法第11條、第28條、第25條第2 項、第51條
第5款、第38條第1項、第38條之1 第1 項前段、第3 項，判決如
主文。
本案經檢察官翁嘉隆、林宏昌提起公訴，檢察官甲○到庭執行職
務。   
中　　華　　民　　國　　111 　年　　4　　月　 　13　　日
                  刑事第六庭 審判長法  官 柯志民
                                   法  官 戰諭威 
                                   法  官 蔡逸蓉
以上正本證明與原本無異。
如不服本判決應於收受送達後20日內向本院提出上訴書狀，並應
敘述具體理由；其未敘述上訴理由者，應於上訴期間屆滿後20日
內向本院補提理由書（均須按他造當事人之人數附繕本）「切勿
逕送上級法院」。
　　　　                           書記官  葉俊宏
中　　華　　民　　國　　111 　年　　4　　月　 　13　　日
　　　　　　　　　　　　　　　　　　　　　  
附錄論罪科刑法條 
毒品危害防制條例第4條
製造、運輸、販賣第一級毒品者，處死刑或無期徒刑；處無期徒
刑者，得併科新臺幣三千萬元以下罰金。
製造、運輸、販賣第二級毒品者，處無期徒刑或十年以上有期徒
刑，得併科新臺幣一千五百萬元以下罰金。
製造、運輸、販賣第三級毒品者，處七年以上有期徒刑，得併科
新臺幣一千萬元以下罰金。
製造、運輸、販賣第四級毒品者，處五年以上十二年以下有期徒
刑，得併科新臺幣五百萬元以下罰金。
製造、運輸、販賣專供製造或施用毒品之器具者，處一年以上七
年以下有期徒刑，得併科新臺幣一百五十萬元以下罰金。
前五項之未遂犯罰之。
毒品危害防制條例第9條
成年人對未成年人販賣毒品或犯前三條之罪者，依各該條項規定
加重其刑至二分之一。
明知為懷胎婦女而對之販賣毒品或犯前三條之罪者，亦同。
犯前五條之罪而混合二種以上之毒品者，適用其中最高級別毒品
之法定刑，並加重其刑至二分之一。
附表：
編號 物品名稱及數量 備註 1 花圖示彩色包裝21包 1.驗前總淨重68.2424公克 2.抽樣1包檢驗，檢出第三級毒品4-甲基甲基卡西酮、甲基-N,N-二甲基卡西酮 2 晶體7包 1.驗前總淨重16.7060公克 2.抽樣1包檢驗，檢出第三級毒品愷他命 3.愷他命總純質淨重合計為12.8302公克 3 IPHONE 7手機1支（IMEI：000000000000000，含SIM卡1張） 供犯罪所用 4 新臺幣7,000元 犯罪所得 5 新臺幣9,800元 取自其他違法行為所得 6 IPHONE X、IPHONE13 Pro手機各1支 與本案無關